臺灣高雄地方法院刑事判決　　　　　　　 100年度易字第96號
公　訴　人　臺灣高雄地方法院檢察署檢察官
被　　　告　莊育誠
上列被告因傷害案件，經檢察官提起公訴（99年度偵字第28478
號），本院判決如下：
    主  文
莊育誠犯傷害罪，處有期徒刑月，如易科罰金，以新臺幣壹仟
元折算壹日。
    事  實
一、莊育誠與陳月美為相識多年之朋友，二人於民國99年7 月6
    日凌晨3 時許，在坐落高雄市鳳山區（原高雄縣鳳山市○○
    ○街50號之「滿天星卡拉OK」店內，因細故發生爭執，詎莊
    育誠竟基於傷害人之身體之犯意，出手掌摑陳月美2 至3 下
    ，嗣陳月美走避至該店門外，莊育誠復接續予以推擠倒地，
    並持煙條揮打其頭部，共計造成陳月美受有右眉裂傷1.5 公
    分×0.5 公分（經送醫手術縫合）、右眼眶挫傷皮下瘀青、
    枕部頭皮挫傷、右肩擦挫傷之傷害。
二、案經陳月美訴由高雄市政府警察局鳳山分局（原高雄縣政府
    警察局鳳山分局）報告臺灣高雄地方法院檢察署檢察官偵查
    起訴。
    理  由
壹、證據能力部分：
    按被告以外之人於審判外之陳述，雖不符刑事訴訟法第159
    條之1 至之4 之規定，然經當事人於審判程序同意作為證據
    ，法院審酌該言詞陳述或書面陳述作成時之情況，認為適當
    者，亦得為證據，刑事訴訟法第159 條之5 第1 項定有明文
    。本判決後開引用具有傳聞證據性質之證據資料，已經檢察
    官、被告於審判程序同意為證據使用，是其縱無刑事訴訟法
    第159 條之1 至第159 條之4 或其他傳聞法則例外之情形，
    亦經本院審酌該證據作成之情況，既無違法取得情事，復無
    證明力明顯過低等情形，以得供做法院判斷事實之依據為適
    當，認為均有證據能力，得為證據。
貳、實體部分：
一、訊據被告莊育誠於本院審理時，對其前揭犯行均自白不諱，
    並經證人即告訴人陳月美於警訊及偵查中指述綦詳，及證人
    即當場在上開店內目擊之人林虹秀、廖苑秀於警詢中證述在
    卷，復有陳月美提出之大東醫院99年7 月6 日乙種診斷證明
    書、呈現陳月美受傷情形之照片2 幀、現場採證照片5 幀附
    卷可參，被告莊育誠自白傷害陳月美，核與事實相符，犯行
    堪予認定。本件被告犯罪事證已臻明確，應依法論科。
二、核被告莊育誠所為，係犯刑法第277 條第1 項傷害罪。爰審
    酌其年齡、品行、智識能力、犯罪動機、手段、情狀、對於
    法益所生侵害之程度：被告莊育誠為38年7 月1 日出生、受
    有國中畢業教育程度、以屠宰雞隻為業之人，除有年籍等資
    料附卷可參，並據其在本院審理時自陳在卷，本件犯罪時年
    61歲，前無因犯罪經法院判刑確定之紀錄，有臺灣高等法院
    被告前案紀錄表及臺灣高雄地方法院檢察署刑案資料查註紀
    錄表各1 份在卷可按，素行尚可，並考量其因細故而出手傷
    害友人之犯罪動機，以掌摑、拉扯傷人，並持煙條毆打他人
    頭部之犯罪手段，造成被害人受有前開顏面等多處傷害而經
    以手術縫合等方式治療之情節，及其犯罪後雖於本院審理時
    坦承犯行，然除遲不與被害人試行和解以填補損害，嗣經曉
    諭後，猶佯稱有意賠償以敷衍搪塞在先，對具體方式卻始終
    閃爍虛應，經一再闡明、徵詢後，始又改稱應由告訴人付給
    伊新臺幣200 元云云（本院100 年度易字第96號案卷第14頁
    ），無謂虛耗司法資源，依現有事證尚未發現其犯後有何悔
    悟意思之態度等一切情狀，量處如主文所示之刑，並審酌其
    年齡、職業、收入、社會地位等節，諭知易科罰金之折算標
    準如主文所示，以資儆懲。
據上論斷，應依刑事訴訟法第284 條之1 、第299 條第1 項前段
，刑法第277 條第1 項、第41條第1 項前段，刑法施行法第1 條
之1 ，判決如主文。
本案經檢察官吳明駿到庭執行職務
中    華    民    國   100   年    2     月    25    日
                  刑事第十九庭  法  官  陳松檀
以上正本證明與原本無異。
如不服本判決應於收受本判決後送達後10日內向本院提出上訴書
狀，其未敘述上訴理由者，並得於提起上訴後10日內向本院補提
理由書狀（均須按他造當事人之人數附繕本）「切勿逕送上級法
院」
中    華    民    國   100   年    2     月    25    日
                                書記官  洪季杏
附錄本判決論罪之法條：
中華民國刑法第277 條
傷害人之身體或健康者，處3 年以下有期徒刑、拘役或1 千元以
下罰金。
犯前項之罪因而致人於死者，處無期徒刑或7 年以上有期徒刑；
致重傷者，處3 年以上10年以下有期徒刑。